# 请问耕地占用税的处理

提问人：tongyuan325348 时间：2020-09-15 16:33:08
请教陈版，我司有一向园区委员会租赁 20 年的土地使用权，于 2019 年入账长期待摊， 2020 年补缴耕地占用税，请问耕地占用税能否按 20 年租赁期摊销，并将 19 年度土地使用权租赁开始日开始摊销（差错更正）？还是从实际补缴日期开始按 20 年摊销即可？
谢谢陈版

回答人：chenyiwei
要考虑当初租赁期开始日未计提和缴纳耕地占用税是否属于前期差错（对当时有效的税务规定的误解或误用）。如果构成前期差错的（这种可能性较大），则根据影响是否重大，确定是否追溯重述前期报表；
不属于前期差错的，按会计估计变更处理，补缴的耕地占用税计入长期待摊费用成本并在剩余租赁期内摊销。